# 所有者权益变动表的表间关系

提问人：whx669 时间：2012-11-18 22:18:28
请问：所有者权益变动表“本年金额”中：“上年年末余额”行的金额等于“上年金额”中的“本年年末余额”行的金额，还是“本年年初余额”行的金额等于“上年金额”中的“本年年末余额”行的金额？在不涉及前期差错更正时，这些数字是一样的。如果涉及前期差错更正时，该怎么填？比如： 2011 年发现 2010 年管理用固定资产少计折旧 50 万元，在编制 2011 年报表时，需重述 2010 年报表，这 50 万该填在所有者权益变动表的哪一行？ 因为没有找到所有者权益变动表表内公式的权威解读，很是困惑，希望陈版和各位高手指点。
还有， 2011 年年审时调整分录怎么做？如果DR：未分配利润 50 万，CR：固定资产 50 ，那么 2010 年的报表怎么通过调整分录重述呢？在比较报表中， 50 会影响到 2010 年利润表的管理费用。 如果 DR：管理费用50 CR：固定资产 50 好象也不对，调整分录应该是哪个？

回答人：chenyiwei
1 、通过所有者权益变动表上面部分的“前期差错更正”一行调整。更正后，从“本期期初余额”一行开始往下的各行应该都是更正后的正确数据。需注意在合并报表层面，合并所有者权益变动表（会合 04 表）"本年金额"栏下 "加：会计政策变更"和"前期差错更正"项目，不得填列金额。 2 、要注意区分账务调整和报表调整。账务调整均通过“以前年度损益调整”科目核算；报表调整则要分别调整 2010 年度或更早年度的管理费用。

提问人：卢龙小先生 时间：2012-11-21 22:30:24
请教陈版：需注意在合并报表层面，合并所有者权益变动表（会合 04 表）"本年金额"栏下 "加：会计政策变更"和"前期差错更正"项目，不得填列金额。这个怎么理解啊？国资委久其软件是这么设置的，这有什么准则或法规上的规定吗？

回答人：chenyiwei
其实这个问题没有绝对的对错。其实我个人理解允许填列应该是更合理的，否则就只能看出变更和更正事项对最早期间期初的影响，而看不出对本年年初的影响了。但自 2011 年度起，该规定已经扩大到所有执行新准则的企业。

提问人：wjcpa9568 时间：2014-02-23 15:53:15
请问陈总，如在 2013 年报中，修改 2012 期初数，还是要执行该 25 号文？

回答人：chenyiwei
是。 2008 ～ 2012 这几年的年报工作通知（ 2013 年度没有单独出）应该是累加执行的，不是说过了这一年就不执行了。